da: Sportsartikler > Friluftsliv > Golf > Golftasketilbehør > Golftaskecovere: Regncovers til golftasker; Rejsecovers til golftasker
bg-BG: Спортни стоки > Спортни занимания на открито > Голф > Аксесоари за чанти за голф > Калъфи и покривала за чанти за голф: Водоустойчиви покривала за голф чанти; Транспортни калъфи за голф чанти
el: Αθλητικά είδη > Υπαίθριες δραστηριότητες αναψυχής > Γκολφ > Αξεσουάρ τσάντας γκολφ > Καλύμματα & θήκες τσάντας γκολφ: Αδιάβροχα καλύμματα για τσάντες γκολφ; Καλύμματα ταξιδιού για τσάντες γκολφ
nl: Sportartikelen > Buitenrecreatie > Golf > Golftasaccessoires > Golftashoezen en -houders: Regenhoezen voor golftassen; Reishoezen voor golftassen
pl: Sprzęt sportowy > Rekreacja na świeżym powietrzu > Golf > Akcesoria do toreb golfowych > Pokrowce na torby golfowe: Przeciwdeszczowe pokrowce na torby golfowe; Podróżne pokrowce na torby golfowe
ru: Спортивные товары > Активный отдых на открытом воздухе > Гольф > Аксессуары для сумок для гольфа > Чехлы для сумок для гольфа: Дождевики для сумок для гольфа; Дорожные чехлы для сумок для гольфа
zh-CN: 体育用品 > 户外休闲 > 高尔夫用品 > 高尔夫球包配件 > 高尔夫球包外套/盒: 高尔夫球包防雨罩; 高尔夫球包旅行罩
hu: Sportszerek > Szabadtéri kikapcsolódás > Golf > Golftáska-kiegészítők > Golftáskahuzatok és -tokok: Golfzsák-esővédők; Golfzsák-utazótokok
sl-SI: Športna oprema > Rekreacija na prostem > Golf > Dodatki za torbe za golf > Prevleke in etuiji za torbe za golf: Dežna pokrivala za torbe za golf; Potovalne prevleke za golf torbe
fr: Équipements sportifs > Loisirs de plein air > Golf > Accessoires pour sacs de golf > Housses et protections pour sacs de golf: Housses de pluie pour sac de golf; Housses de voyage pour sac de golf
ja: スポーツ用品 > 屋外レクリエーション > ゴルフ > ゴルフバッグ関連用品 > ゴルフバッグカバー・ケース: ゴルフバッグ用レインカバー; ゴルフバッグ用トラベルカバー
tr: Spor Malzemeleri > Açık Hava Etkinlikleri > Golf > Golf Çantası Aksesuarları > Golf Çantası Örtü ve Kılıfları: Golf çantası yağmur kılıfları; Golf çantası seyahat kılıfları
en: Sporting Goods > Outdoor Recreation > Golf > Golf Bag Accessories > Golf Bag Covers & Cases: Golf Bag Rain Covers; Golf Bag Travel Covers
th: อุปกรณ์กีฬา > สันทนาการกลางแจ้ง > กอล์ฟ > อุปกรณ์ถุงกอล์ฟ > ถุงและกล่องใส่กระเป๋ากอล์ฟ: ผ้าคลุมถุงกอล์ฟกันฝน; กระเป๋าคลุมถุงกอล์ฟสำหรับเดินทาง
nb: Sportsutstyr > Friluftsliv > Golf > Tilbehør for golfbager > Golfbagtrekk og -vesker: Regntrekk for golfbag; Reisetrekk for golfbag
pt-PT: Artigos de desporto > Atividades recreativas no exterior > Golfe > Acessórios para sacos de golfe > Estojos e proteções de saco de golfe: Capas de chuva para sacos de golfe; Capas de viagem para sacos de golfe
ro-RO: Articole sportive > Recreere în aer liber > Golf > Accesorii pentru geanta de golf > Huse și cutii pentru genți de golf: Huse de ploaie pentru genți de golf; Huse de transport pentru geanta de golf
zh-TW: 體育用品 > 室外休閒 > 高爾夫球 > 高爾夫球袋配件 > 高爾夫球袋套/盒: 高爾夫球袋防雨罩; 高爾夫球袋旅行保護套
sk-SK: Športový tovar > Exteriérové rekreakčné športy > Golf > Príslušenstvo golfových tašiek > Obaly a puzdrá na golfové tašky: Ochranné pláštenky na golfové tašky; Cestovné obaly na golfové tašky
es: Equipamiento deportivo > Actividades al aire libre > Golf > Accesorios para bolsas de golf > Fundas para bolsas de golf: Fundas impermeables para bolsas de golf; Fundas de viaje para bolsas de golf
cs: Sportovní potřeby > Outdoorové aktivity > Golf > Golfové pytle – příslušenství > Obaly a pouzdra na golfové pytle: Pláštěnky na golfové bagy; Cestovní obaly na golfové bagy
hr-HR: Sportska oprema > Rekreacija na otvorenom > Golf > Pribor za torbu za golf > Navlake i spremnici za torbe za golf: Navlake za kišu za torbu za golf; Putne navlake za torbu za golf
ko: 스포츠용품 > 야외 레크레이션 > 골프 > 골프 가방 부대용품 > 골프백 커버/케이스: 골프백 레인 커버; 골프백 트래블 커버
lt-LT: Sporto prekės > Poilsis lauke > Golfas > Golfo krepšių priedai > Golfo krepšių apvalkalai ir dėklai: Golfo krepšių lietaus dangčiai; Golfo krepšių kelioniniai užvalkalai
vi: Dụng cụ thể thao > Giải trí ngoài trời > Gôn > Phụ kiện giỏ gôn > Vỏ bọc và vali đựng túi gôn: Bọc chống mưa túi gôn; Bọc bảo vệ túi gôn khi đi du lịch
it: Articoli sportivi > Ricreazione outdoor > Golf > Accessori sacche da golf > Coperture e astucci sacche golf: Coperture antipioggia per sacche da golf; Coperture da viaggio per sacche da golf
pt-BR: Artigos esportivos > Atividades ao ar livre > Golf > Acessórios para sacos de golfe > Capas e estojos para sacos de golfe: Capas de chuva para bolsa de golfe; Capas de viagem para bolsa de golfe
fi: Urheilutarvikkeet > Ulkoharrasteet > Golf > Golfbägin lisätarvikkeet > Golfbägien peitteet ja kotelot: Golfbägien sadesuojat; Golfbägien matkasuojat
sv: Sportartiklar > Utomhusaktiviteter > Golf > Tillbehör till golfbagar > Överdrag och fodral till golfbagar: Regnskydd för golfbagar; Resefodral för golfbagar
de: Sportartikel > Outdoor-Aktivitäten > Golf > Golftaschenzubehör > Golftaschenhüllen: Golfbag-Regenhüllen; Golfbag-Reisehüllen